【裁判字號】    89,易,3510
【裁判日期】    900109
【裁判案由】    賭博
【裁判全文】
臺灣板橋地方法院刑事判決                        八十九年度易字第三五一號
    公  訴  人  臺灣板橋地方法院檢察署檢察官
    被      告  乙○○
                丙○○
右列被告因賭博案件，經檢察官聲請簡易判決處刑（八十九年度偵字第一一八五七號
），經本院板橋簡易庭認不應依簡易判決處刑，移送本院審理，本院判決如左：
    主  文
乙○○以賭博為常業，處有期徒刑參月，如易科罰金以參佰元折算壹日；扣案電動賭
博機具「超級賓果連線」參台、「賓果阿拉丁」壹台、「地獄火」壹台、「梭哈」壹
台、「動物奇觀」壹台、「滿貫大亨」壹台、「水果盤」壹台（共玖台，均含ＩＣ板
）、代幣伍佰玖拾貳枚、開分記錄表拾參張、現金新台幣貳佰元均沒收。
丙○○在公眾得出入之場所賭博財物，處罰金貳仟元，如易服勞役，以佰元折算壹
日；扣案電動賭博機具「超級賓果連線」參台、「賓果阿拉丁」壹台、「地獄火」壹
台、「梭哈」壹台、「動物奇觀」壹台、「滿貫大亨」壹台、「水果盤」壹台（共玖
台，均含ＩＣ板）、代幣伍佰玖拾貳枚均沒收。
    事  實
一、乙○○明知未依電子遊戲場業管理條例規定辦理營利事業登記者，不得經營電子
    遊戲場業，竟基於經營電子遊戲場及以賭博為常業之犯意，自民國八十九年六月
    二日起，在台北縣中和市○○街四十一號一樓之公眾得出入之場所，未依電子遊
    戲場業管理條例規定辦理營利事業登記，即擺設電動賭博機具「超級賓果連線」
    三台、「賓果阿拉丁」一台、「地獄火」一台、「梭哈」一台、「動物奇觀」一
    台、「滿貫大亨」一台、「水果盤」一台，經營電子遊戲場，以上開電動賭博機
    具與不特定之人賭博財物，並以之維生。其賭博方法係先由賭客以每新臺幣（下
    同）十元向乙○○兌換代幣一枚，再由賭客將代幣投入上開賭博性電動機具內開
    分（每投入一枚代幣即顯示十分），並以分數押注，如押中，可得倍數不等之分
    數，所累積之分數可向乙○○洗分兌換現金，如未押中，則分數由機具沒入，相
    當於押注分數之賭資則歸乙○○所有。嗣於八十九年六月十九日二十二時許，適
    有賭客丙○○在上址賭玩電動賭博機具「梭哈」時，為警當場查獲，並扣得上開
    乙○○所有供犯賭博罪所用之器具即電動賭博機具「超級賓果連線」三台、「賓
    果阿拉丁」一台、「地獄火」一台、「梭哈」一台、「動物奇觀」一台、「滿貫
    大亨」一台、「水果盤」一台（共九台，各含ＩＣ板一片）、在賭檯即機具內之
    代幣五百九十二枚、乙○○因經營賭博機具所得之新台幣二百元、開分記錄表十
    三張（起訴書誤為十張）。
二、案經臺北縣警察局中和分局報告臺灣板橋地方法院檢察署檢察官偵查起訴。
    理  由
一、訊據被告乙○○、丙○○就右揭事實均坦承不諱，所供並互核相符，被告等犯罪
    事實另經證人即查獲被告之巡官甲○、警員廖欽勇到庭結證屬實，並有警方於八
    十九年六月十九日二十二時許，在上址當場查獲被告乙○○所有之前揭插電用運
    作中電動賭博機具合計九台（均含ＩＣ板）、供賭博用在賭檯即機具內之代幣五
    百九十二枚、乙○○因經營賭博機具所得之新台幣二百元、開分記錄表拾參張，
    及搜索扣押證明筆錄、現場及被告丙○○照片二張、現場圖一紙附卷足資佐證。
    而被告乙○○係以上址為公眾得出入之賭博場所，設置電動之電動賭博機具達九
    台，並印製開分表、每日詳細記錄洗分輸贏並加計算賺賠，足見其係以營利事業
    形態經營電動賭博機具店等情事觀之，被告乙○○顯有以賭博為業、恃此維生之
    犯意，本件事證明確，被告等犯行均堪認定。
二、按未依電子遊戲場業管理條例規定辦理營利事業登記者，不得經營電子遊戲場業
    ，違反者應予處罰，電子遊戲場業管理條例第十五條、第二十二條分別定有明文
    ，被告乙○○未依電子遊戲場業管理條例辦理營利事業登記，非法經營電子遊戲
    場業，並以擺設賭博性電動玩具，與不特定之賭客賭博財物為常業，核其所為，
    係犯電子遊戲場業管理條例第二十二條之罪及刑法第二百六十七條之常業賭博罪
    。被告丙○○所為係犯刑法第二百六十六條第一項前段之賭博罪。被告乙○○所
    犯上開二罪間，有方法結果之牽連關係，應依刑法第五十五條之規定從一重之常
    業賭博罪處斷。爰審酌被告乙○○、丙○○之品行、智識程度、生活狀況，渠等
    在上開公眾得出入之場所賭博財物，足以助長賭風，影響社會善良風氣，另被告
    乙○○違反電子遊戲場業管理條例第十五條之行為，亦妨害主管機關對於電子遊
    戲場業之管理、及被告等犯罪後之態度等一切情狀，各量處如主文所示之刑，並
    分別諭知易科罰金及易服勞役之折算標準，以示懲儆。
三、扣案之電動賭博機具「超級賓果連線」三台、「賓果阿拉丁」一台、「地獄火」
    一台、「梭哈」一台、「動物奇觀」一台、「滿貫大亨」一台、「水果盤」一台
    （共九台，各含ＩＣ板一片），係當場賭博之器具、機具內之代幣五百九十二枚
    係在賭檯之財物，不問屬於犯人與否，應依刑法第二百六十六條第二項之規定宣
    告沒收。又被告即賭客丙○○兌換代幣所交付之二百元，係被告乙○○為前開犯
    罪所得之物，應依刑法第三十八條第一項第三款規定宣告沒收；扣案之開分記錄
    表十三張係被告乙○○所有供犯賭博罪所用之物，業據被告乙○○供明在卷，應
    依刑法第三十八條第一項第二款之規定宣告沒收。至公訴意旨認為被告乙○○經
    警查獲時扣得之九千九百元均為賭資，被告乙○○則堅決否認該九千九百元為當
    日賭博所得財物，辯稱係待繳之房租錢，當日營收係置於其辦公桌的碗公內，碗
    公警察並未搜到（八十九年十月十七日訊問筆錄）。經查，證人廖欽勇結證稱：
    查獲被告時，當時有人在把玩電動機具，因此研判被告乙○○應有收入，所以要
    求其將身上東西放在桌上而查獲該筆款項，被告乙○○當時有辯稱是他私人的錢
    ，而證人甲○亦證稱搜被告乙○○辦公桌時，並沒有看到碗公及任何現金，才叫
    其將身上的錢交出（八十九年十二月二十六日訊問筆錄），顯然被告乙○○所稱
    警方漏未搜得當日之賭博收入等情並不可採，惟依證人前開證詞以觀，當日扣得
    之九千九百元並非在賭檯或兌換籌碼處之財物，非得依刑法第二百六十六條第二
    項沒收，惟按刑法沒收之物雖指原物，但金錢為代替物，重在兌換價值而非原物
    ，自不宜拘泥於沒收之理論，而應就得以認定為因犯罪所得之款項部分加以沒收
    。本件依被告丙○○供承當日已兌換二百元代幣，被告乙○○就此亦不否認等情
    ，則扣案現金中有二百元為被告乙○○當時犯罪所得，已堪認定，自應依刑法第
    三十八條第一項第三款沒收。是公訴人前開聲請逾二百元之部分顯有誤會，本院
    無從宣告沒收，附此敘明。
據上論斷，應依刑事訴訟法第四百五十二條、第二百九十九條第一項前段，電子遊戲
場業管理條例第二十二條，刑法第十一條前段、第二百六十七條、第二百六十六條第
一項前段、第二項、第五十五條、第四十一條、第四十二條第二項、第三十八條第一
項第二款、第三款，罰金罰鍰提高標準條例第一條前段、第二條，判決如主文。
本案經檢察官黃重鋼到庭執行職務
中      華      民      國    九十    年      一      月      九      日
                                      臺灣板橋地方法院刑事第五庭
                                          法  官  王  偉  光
右正本證明與原本無異。
如不服本判決應於送達後十日內向本院提出上訴狀。
                                          書記官  簡  永  聰
中      華      民      國    九十      年      一      月     十一     日
附錄本案論罪科刑法條全文：
刑法第二百六十六條
在公共場所或公眾得出入之場所賭博財物者，處一千元以下罰金。但以供人暫時娛樂
之物為賭者，不在此限。
當場賭博之器具與在賭檯或兌換籌碼處之財物，不問屬於犯人與否，沒收之。
（罰金已依罰金罰鍰提高標準條例提高十倍）
電子遊戲場業管理條例第十五條
未依本條例規定辦理營利事業登記者，不得經營電子遊戲場業。
電子遊戲場業管理條例第二十二條
違反第十五條規定者，處行為人一年以下有期徒刑、拘役或科或併科新臺幣五十萬元
以上二百五十萬元以下罰金。


司法院資訊處製作；財團法人民間司法改革基金會備份。
